臺灣高等法院臺南分院刑事裁定　　　　　96年度交抗字第60號
抗　告　人
即受處分人　甲○○
上列抗告人因違反道路交通管理處罰條例案件，不服臺灣嘉義地
方法院，中華民國96年1月24日所為裁定（96年度交聲字第8號）
，提起抗告，本院裁定如下：
    主  文
原裁定撤銷，發回臺灣嘉義地方法院。
    理  由
一、原裁定意旨略以：本件異議人係於民國（下同）95年9月27
    日，由受僱之大廈管理員林榮華收受送達裁決書，有送達證
    書一份附於異議卷可稽，異議人遲至95年10月27日始聲明異
    議，已逾20日異議期間，其異議不合法，應予駁回等語。
二、抗告意旨略以：異議人於95年9月27日由大廈管理員代收送
    達裁決書，並於同年10月2日提出陳述單，南投監理站於同
    年10月17日中監投字第0952100732號函覆異議人：「應於95
    年10月30日前，按裁決書『附記一』以司法狀紙提交本站轉
    南投地方法院交通法庭裁定」，異議人依規定時間內提交聲
    明異議，並無逾時，為此提起抗告，請撤銷原裁定，更為適
    當裁定云云。
三、按受處分人不服公路主管機關所為之處罰，得於接到裁決書
    之翌日起20日內，向管轄地方法院聲明異議，道路交通管理
    處罰條例第87條第1項定有明文。而聲明異議係不服裁決處
    分請求救濟之方法，故當事人於聲明異議期限內表示不服，
    無論其形式上誤用何字樣，仍不妨礙其提起聲明異議之效力
    ，有最高法院74年度台抗字第46號裁定意旨可資參照。又交
    通法庭認聲明異議不合法律上之程式或其異議權已經喪失者
    ，應以裁定駁回之，但其不合法律上之程式可補正者，應先
    定期命為補正，逾期不補正者，即予駁回，道路交通案件處
    理辦法第18條亦定有明文。
四、查本件違規事實，業經原處分機關即交通部公路總局臺中區
    監理所南投監理站於95年9月24日為裁決後，於同年月27日
    將裁決書送達於抗告人之住所即嘉義縣朴子市○○路3之12
    號12樓，由抗告人之受僱人即天下第一觀大廈管理委員會守
    衛室管理員簽名收受，抗告人於95年10月2日向原處分機關
    對提出陳述單表示不服，經原處分機關於95年10月17日函覆
    ：「應於95年10月30日前，按裁決書『附記一』以司法狀紙
    提交本站轉南投地方法院交通法庭裁定」，抗告人遂於同年
    10月27日以平信郵寄方式，向原處分機關提出聲明異議狀，
    有原處分機關違反道路交通管理事件投監四字第裁65-L0000
    0000裁決書及其送達證書、抗告人違反交通管理事件第0000
    000000陳述單、原處分機關95年10月17日中監投字第095210
    0732號函、前揭聲明異議狀及信封袋等在卷可稽（詳原處分
    機關卷第1頁、第3頁、第10頁至第12頁、第21頁；95年度交
    聲字第353號卷第2頁）。抗告人於收受裁決書後20日內向原
    處分機關提出陳述，其形式上雖係誤用陳述單等字樣，然實
    際係對原處分機關所為之裁決書表示不服甚為明確，揆諸上
    揭說明，抗告人誤用「陳述」而對原裁決書聲明不服，並不
    妨礙其聲明異議之效力，且上開程式之欠缺係可補正，經原
    處分機關限期命其補正，抗告人業於95年10月27日以平信郵
    寄方式，向原處分機關補提聲明異議狀，有前揭信封袋上之
    郵戳為憑，則抗告人既已於收受裁決書法定期間20日內，向
    原處分機關表明不服原裁決，嗣後並已以書狀補正聲明異議
    ，則依道路交通案件處理辦法第18條但書規定，其程式上之
    欠缺應已補正。原裁定就此未予斟酌，即認抗告人之異議逾
    期，據以駁回異議，尚有未洽。抗告人據此指摘原裁定不當
    ，非無理由，自應由本院將原裁定撤銷，發回原法院更為妥
    適之處理。
五、據上論斷，應依道路交通管理處罰條例第89條、道路交通案
    件處理辦法第26條、刑事訴訟法第413條前段，裁定如主文
    。
中　　華　　民　　國　　96　　年　　4　　月　　12　　日
                  刑事第五庭  　審判長法  官　楊明章
                             　       法  官  楊子莊
                             　       法  官  戴勝利
以上正本證明與原本無異。
不得再抗告。
　　　　　　　　　　　　　　　　　　　書記官　陳淑貞
中　　華　　民　　國　　96　　年　　4　　月　　12　　日
